---
title: "PTA"
author: "Maximiliano Ros"
date: "1/2/2022"
output: html_document
---

```{r setup, include=FALSE}
knitr::opts_chunk$set(echo = TRUE)
```

```{r}
library(readxl)
library(tidyverse)
library(ggplot2)
library(ggtext)
library(formattable)
library(ggalt)
library(forcats)
```

```{r}
PTA<- read_excel("PTA.xlsx",sheet = 1)
nominaciones<- read_excel("PTA.xlsx",sheet = 2)
actores<-  read_excel("PTA.xlsx",sheet = 3) 
argentina<- read_excel("PTA.xlsx", sheet = 4)
puntajes<- read_excel("PTA.xlsx", sheet = 5)
```



```{r}
PTA$title<- factor(PTA$title, levels=PTA$title)
guion.original<- PTA %>%  group_by(guion.orginal) %>% summarise(porcentaje=percent(sum(cantidad)/sum(PTA$cantidad)))
```

El 100% de sus películas son escritas por él. Dentro de ellas 2/3 corresponden a guiones originales que expanden el alcance de cine, que hacen crecer al séptimo arte. Son personajes, problemas, alivios, dramas, risas que no existían. El tercio restante corresponden a adaptaciones de obras poco conocidas.

```{r}
reca<- PTA %>% filter(year<2021)%>% summarise(title, reca.bud=percent((box.office-budget)/budget)) %>% 
               mutate(perdida= case_when(reca.bud<0 ~ "PERDIDA",
                                         TRUE ~ "GANANCIA"))


reca %>% ggplot(aes(title, reca.bud, fill=perdida))+
         geom_bar(stat='identity')
```

```{r}
PTA %>% filter(year<2021)%>% ggplot(aes(title, `cantidad de semanas`))+geom_bar(stat='identity')+
        geom_line(aes(title, mejor.semana), group=1)
        
```

Algo interesante que ocurre con este director es que sus películas no dependen tanto del marketing como sí del famoso "boca en boca", debido a eso las semanas con mayor con cantidad de ventas no suelen ser las primeras. De hecho, en promedio, la cuarta semana es la mejor. 

No solmanente eso, los mejores findes de semana las películas recaudan una gran parte de sus ingresos por box office. 

#AGREGAR DOMESTICO
```{r}
recaudacion<- PTA %>% summarise(year, title,best.wkd.s.box.office= percent(best.weekend.dom/box.office))
```

```{r}
actores2<- actores %>% mutate(cantidad=1) %>% group_by(names) %>% summarise(cantidad.pelis=sum(cantidad)) %>% filter(cantidad.pelis>1) %>% arrange(desc(cantidad.pelis))
```

Son 156 los personajes utilizados por PTA, no existe uno repetido. Pero los actores que elige si suelen estar presentes en varias peliculas.


```{r}
puntajes<- read_excel("PTA.xlsx", sheet = 5)

puntajes<-puntajes %>% mutate(title= fct_reorder(title, desc(tomatometer)))



puntajes %>% ggplot()+
             geom_dumbbell(aes(y=title, x=tomatometer, xend=audiencia),size=3, color="#e3e2e1",
             colour_x = "#fa320a", colour_xend = "#f9d320")+
             scale_x_continuous(labels = percent_format(),limits=c(0.5,1),breaks = seq(0.50,1,0.1))+
             labs(x="", title="<span style='color: #FA8806;'>**Paul Thomas Anderson**</span>", subtitle = "Puntaje de sus películas según <span style='color:#fa320a;'>**tomatometer**</span> o <span style='color:#f9d320;'>**audiencia**</span>", caption = "<span style='color:#4F4F4F;'> **Fuente: Maximiliano Ros en base a datos de Rotten Tomatoes**.</span>")+
             theme(plot.title.position = "plot",plot.title = element_markdown(family="BRLNSR", size=26),plot.subtitle = element_markdown(family="BRLNSR", size=16), panel.background = element_blank(),axis.ticks = element_blank(),plot.caption = element_markdown(size=8,hjust=0,family = "BRLNSR" ), text = element_text(family = ""),panel.grid.major = element_blank(),legend.position = "none",legend.box.background =  element_blank(), axis.title.x = element_blank(), axis.title.y = element_blank(), axis.text = element_markdown(size=9.5,family = "BRLNSR", colour = "BLACK"), axis.ticks.x = element_line())
```

